臺灣臺北地方法院刑事判決　　　　　　　　　　　　　　九十年度自字第五四六號
　　自　訴　人　國良交通股份有限公司
　　代　表　人　丙○○
　　代　理　人　乙○
　　被　　　告　丁○○
右列被告因侵占等案件，經自訴人提起自訴，本院判決如左：
    主  文
丁○○無罪。
    理  由
一、自訴意旨略以：被告丁○○於民國八十九年九月二十五日向自訴人承借三Ａ－四
    七九號營業牌照掛於其自有之福特小客車上，以計程車型態租與不特定駕駛在外
    營業，收取車租，當時並委託自訴人先行代墊該車之一切稅金、保險、罰單等，
    俟每三個月結清乙次。但被告自九十年初即將該車售予甲○○，更將自訴人所有
    三Ａ－四七九號牌照售予甲○○新臺幣（下同）一萬元，經自訴人數次請被告前
    來處理，被告均置之不理。被告將自訴人所有之物售予甲○○，更向甲○○收取
    費用而不交付自訴人，此種行為實已構成侵占云云。
二、按犯罪事實應依證據認定之，無證據不得推定其犯罪事實，又不能證明被告犯罪
    者，應諭知無罪之判決，刑事訴訟法第一百五十四條、第三百零一條第一項分別
    定有明文。次按侵占罪之主觀要件，須持有人變易其原來之持有意思而為不法所
    有之意思，如僅將持有物延不交還，或有其他原因致一時未能交還，既缺乏主觀
    要件，即難遽以該罪相繩，不能遽論以該罪，最高法院二十三年度上字第一九一
    五號、六十八年度台上字第三一四六號判例可資參照。本件訊據被告固不否認有
    向自訴人借用所有三Ａ－四七九號車牌之事實，惟堅詞否認有侵占犯行，辯稱伊
    靠行向自訴人借牌照，如果車子出售，牌照也借給司機用，伊有將車子賣給甲○
    ○，甲○○給伊一萬元作為押金，分期期滿就會將一萬元轉給自訴人，以前都是
    用這種模式，伊只有將車子賣給甲○○，沒有將牌照賣給甲○○等語。
三、經查，被告辯稱因靠行緣故向自訴人借用營業用小客車牌照，如果車子出售，牌
    照也借給司機用一詞，業經自訴人於本院審理中自承確有允許被告將自訴人所有
    之車牌借給他人使用等語（見本院九十一年三月二十五日審理筆錄），足見被告
    上開辯稱並非虛妄，則被告經自訴人允許後始將借用之車牌轉借給他人，實難認
    其主觀上有將該車牌易持有為所有之侵占犯意，況被告於本院審理時已將積欠自
    訴人之罰款、稅金還清，自訴人亦陳述本件為誤會，益徵被告無侵占行為。此外
    ，本件復查無其他積極證據足認被告有自訴人所指之侵占犯行，不能證明被告犯
    罪，依上開說明，自應為被告無罪之諭知。
據上論斷，應依刑事訴訟法第三百四十三條、第三百零一條第一項，判決如主文。
中    華    民    國    九十一    年    三      月    二十九          日
                                      臺灣臺北地方法院刑事第八庭
                                          法  官  鄭  佾  瑩
右正本證明與原本無異。
如不服本判決，應於判決送達後十日內向本院提出上訴狀(應抄附繕本)。告訴人
或被害人如對於本判決不服者，應具備理由請求檢察官上訴，其上訴期間之計算
係以檢察官收受判決正本之日期為準。
                                          書記官  何  適  熹
中    華    民    國    九十一      年     四     月       八           日
